【裁判字號】    90,易,526
【裁判日期】    900831
【裁判案由】    傷害
【裁判全文】
臺灣雲林地方法院刑事判決                            九十年度易字第五二六號
    公  訴  人  臺灣雲林地方法院檢察署檢察官
    被      告  己○○
    輔  佐  人  戊○○
    即被告之父
右列被告因傷害案件，經檢察官提起公訴（九十年度偵字第二二七一號），本院判決
如左：
    主  文
己○○傷害人之身體，處拘役肆拾日，如易科罰金，以參佰元折算壹日。
    事  實
一、緣戊○○與丙○○○係鄰居，於民國八十九年十二月二十三日，丙○○○因僱請
    挖土機欲埋設水管，須經過位在雲林縣北港鎮扶朝里扶朝四十號戊○○住處前之
    道路，卻為戊○○家人所阻止，雙方家人即因道路使用權之問題發生爭吵，詎戊○○之女己○○因不滿丙○○○之要求，竟萌傷害之犯意，在其前開住處前，突
    然出手毆打丙○○○之胸部，致使丙○○○身體不穩而向後倒下，因而受有頭部
    外傷併腦震盪、後枕部挫傷、右肘挫傷併擦傷等傷害。
二、案經丙○○○訴由臺灣雲林地方法院檢察署檢察官偵查起訴。
    理  由
一、訊之被告己○○，對於右揭時地與告訴人丙○○○因道路使用問題發生爭吵一情
    固坦承不諱，惟矢口否認有何傷害告訴人之犯行，辯稱：丙○○○先出手打伊，
    沒有打到，就跪下去向伊家人膜拜，而因道路剛舖設柏油，高低不平，她自己沒
    跪好，重心不穩即跌倒，可能因此而受傷云云。經查，右揭事實業據告訴人丙○○○及告訴代理人庚○○○到庭指訴歷歷，並有證人乙○○於偵查及本院審理時
    到庭結證甚詳，核與證人即該里里長丁○○證稱：「．．．之前庚○○○打電話
    給我時，在電話中告訴我丙○○○因道路問題被人打傷」、「我去現場時，丙○○○的另一名大女兒即隨後趕來，並說要帶她去驗傷，丙○○○口中說她有受傷
    ．．」等語，及證人即警員甲○○證述：「後來我就去醫院探視丙○○○，我告
    訴她若是土地問題，就去申請複丈，若有受傷，則看看是否欲提出告訴」、「我
    到場後，庚○○○仍在現場，她說丙○○○有被盧家的人打到有受傷的情形」等
    語大致相符，是告訴人之指訴應堪採信。況被告雖辯稱告訴人係因跪拜其家人致
    身體不穩而跌倒云云，惟依被告所提出之現場照片觀之，現場土地僅稍有突出不
    平，高低落差甚小，應尚不致使告訴人向後跌倒，而受有腦震盪及後枕部挫傷之
    嚴重傷害，又事發當時告訴人之女兒庚○○○亦同在場，豈會讓其年邁之母親向
    他人跪拜，是被告所辯尚難採信。此外，復有診斷證明書一紙在附可參。被告空
    言否認犯行，顯係事後卸責之詞，不足採信。本件事證明確，被告犯行洵堪認定
    。
二、核被告己○○所為，係犯刑法第二百七十七條第一項之傷害罪。爰審酌被告前無
    犯罪前科，素行尚良好，因道路使用糾紛與告訴人爭吵，進而出手毆打告訴人，
    其犯罪之動機、目的、手段、所生危害，及其與告訴人為鄰居之關係，暨犯後猶
    飾詞否認犯行，毫無悔意，態度不佳等一切情狀，量處如主文所示之刑，以示懲
    儆。末按被告犯罪後，刑法第四十一條業於九十年一月十日修正公布施行，得易
    科罰金之範圍已擴及最重本刑為五年以下有期徒刑之罪，並於同年月十二日生效
    ，被告行為後法律既有變更，依刑法第二條第一項前段規定，應適用裁判時之法
    律，爰依修正後刑法第四十一條第一項前段規定，併諭知易科罰金之折算標準。
據上論斷，應依刑事訴訟法第二百九十九條第一項前段，刑法第二條第一項前段、第
二百七十七條第一項、第四十一條第一項前段，罰金罰鍰提高標準條例第一條前段、
第二條，判決如主文。
本案經檢察官林良蓉到庭執行職務。
中      華      民      國      九十      年      八      月    卅一    日
                                        臺灣雲林地方法院刑事第一庭
                                            法  官  廖  國  勝
右正本證明與原本無異。
如不服本判決，應於判決送達後十日內向本院提出上訴狀( 應附繕本 )。
                                            書記官  顏  錦  清
中      華      民      國      九十      年      八      月    卅一    日
本案論罪科刑法條全文：
刑法第二百七十七條第一項：
傷害人之身體或健康者，處三年以下有期徒刑、拘役或一千元以下罰金。


司法院資訊處製作；財團法人民間司法改革基金會備份。
